Minutes et répertoires du notaire Jean Louis GAULDRÉE-BOILLEAU, 15 août 1794 - 6 juillet 1826 (étude XVIII)
Archives nationales
- Répertoire(s) de Jean Louis GAULDRÉE-BOILLEAU, 1581 - 15 novembre 1831; MC/RE/XVIII/17 - MC/RE/XVIII/27
  - Répertoire. 1817, 23 décembre - 1822, 31 janvier, 23 décembre 1817 - 31 janvier 1822; MC/RE/XVIII/25
    - Partage de communauté concernant feu François-Félix-Dorothée Berton des Balbes, duc de Crillon, qui demeurait en son hôtel, place Louis XV, n°10., 14 avril 1820
      partage; Louis-XV (place); Berton, François-Félix-Dorothée (duc de Crillon)
    - Partage de la succession de feu François-Félix-Dorothée Berton des Balbes, duc de Crillon, qui demeurait en son hôtel, place Louis XV, n°10., 29 avril 1820
    - Inventaire après décès de Françoise-Renée Carbonnel de Canisy, épouse en premières noces de François-Claude-Marie de Briqueville et veuve en secondes de Paul-François-Marie-Adrien de Lezay-Marnésia, demeurant rue Saint-Dominique Saint-Germain, n°27. suite de l'inventaire: procès verbal, supplétif d'inventaire, le 7 août 1820 et dépôt, le 16 novembre 1820., 27 juillet 1820 - 16 novembre 1820
      inventaire après décès; Saint-Dominique-Saint-Germain (rue); Carbonnel de Canisy, Françoise-Renée; Briqueville, François-Claude-Marie de; Lezay-Marnésia, Paul-François-Marie-Adrien de
    - Inventaire après décès de Louise-Augustine Pajot, épouse de Nicolas Courteaut, demeurant rue de la Fidelité, n°10., 14 septembre 1820
      inventaire après décès; Fidélité (rue de la); Pajot, Louise-Augustine; Courteaut, Nicolas
    - Inventaire après décès de Michel-Marin-Guillaume Hamel, demeurant rue des Boucheries Saint-Honoré, n°9., 10 octobre 1820
      inventaire après décès; Boucheries-Saint-Honoré (rue des); Hamel, Michel-Marin-Guillaume
    - Bail par la duchesse douairière Berton des Balbes de Crillon, à Etienne-Ferdinand Lamaille., 2 novembre 1820
      bail; Berton des Balbes de Crillon (duchesse); Lamaille, Etienne-Ferdinand
    - Inventaire après décès de Françoise-Henriette Josset, épouse de Jean-Louis Chrétien, demeurant rue du Faubourg du Roule, n°40., 16 novembre 1820
      inventaire après décès; Faubourg-du-Roule (rue du); Josset, Françoise-Henriette; Chrétien, Jean-Louis
    - Inventaire après décès de Anne Rozet, demeurant rue Saint-Honoré, n°313., 4 décembre 1820
      inventaire après décès; Saint-Honoré (rue); Rozet, Anne
    - Inventaire après décès de Joseph-Marie Barde, demeurant rue des Saints-Pères, n°53., 25 janvier 1821
      inventaire après décès; Saints-Pères (rue des); Barde, Joseph-Marie
    - Inventaire après décès de Jean-Pierre Mongé, demeurant rue des Fossés Montmartre, n°34., 21 mars 1821
      inventaire après décès; Fossés-Montmartre (rue des); Mongé, Jean-Pierre
    - Inventaire après décès de Martin Vallet et de Marie-Jeanne Lebastié, son épouse, demeurant rue Bourbon Villeneuve, n°58., 26 avril 1821
      inventaire après décès; Bourbon-Villeneuve (rue de); Vallet, Martin; Lebastié, Marie-Jeanne
    - Inventaire après décès de Eugène-Rodolphe-Henri Schérer, demeurant rue Lepelletier, n°14., 27 avril 1821
      inventaire après décès; Le-Peletier (rue); Schérer, Eugène-Rodolphe-Henri
    - Procès-verbal d'adjudication d'un fonds de commerce de restaurateur, établi sous le nom de Beauvilliers, rue de Richelieu, n°26, et du mobilier en faisant partie, à Marie-Augustin Lenglet, restaurateur, rue des Fossés-Saint-Germain-l'Auxerrois, n°40., 17 mai 1821
      procès-verbal; Richelieu (rue de); Fossés-Saint-Germain-l'Auxerrois (rue des); Beauvilliers (?); Lenglet, Marie-Augustin; restaurateur
    - Inventaire après décès de Geneviève-Aimée Gouret, veuve de François Ferrand, rue du Four Saint-Germain, n°50., 24 mai 1821
      inventaire après décès; Four-Saint-Germain (rue du); Gouret, Geneviève-Aimée; Ferrand, François
    - Inventaire après décès de Marie-Elisabeth Leboulanger, veuve de Louis-François Delamartellière, rue Saint-Dominique d'Enfer, n°18., 4 juin 1821
      inventaire après décès; Saint-Dominique-d'Enfer (rue); Leboulanger, Marie-Elisabeth; Delamartellière, Louis-François
    - Inventaire après décès de Françoise Nevin, décédée à Longuyon (Moselle), demeurant à Paris, rue du Doyenné, n°8., 21 juillet 1821
      inventaire après décès; Longuyon (Meurthe-et-Moselle); Nevin, Françoise
    - Bail par Laurent-Jacques Masson, rue Montmartre, n°78, à Anne-Louise Degrémont, veuve d'Alexandre-Théodore Brongniart, architecte, rue Saint-Marc, n°21., 25 juillet 1821
      bail; Montmartre (rue); Saint-Marc (rue); Brongniart, Alexandre-Théodore; Degrémont, Anne-Louise; Masson, Laurent-Jacques; architecte
    - Bail par Anne-Louise Degrémont, veuve d'Alexandre-Théodore Brongniart, architecte, à Jacques-Philippe Labbé, rue de Sèvres, n°2., 25 juillet 1821
      bail; Sèvres (rue de); Brongniart, Alexandre-Théodore; Degrémont, Anne-Louise; Labbé, Jacques-Philippe; architecte
    - Inventaire après décès de Marie-Catherine Migneron, épouse de Pierre-Louis-François Saint-Requier, demeurant rue des Saussayes, n°6., 8 août 1821
      inventaire après décès; Saussaies (rue des); Migneron, Marie-Catherine; Saint-Requier, Pierre-Louis-François
    - Inventaire après décès de François-Denis Joannet, demeurant rue des Moulins, n°15., 20 août 1821
      inventaire après décès; Moulins (rue des); Joannet, François-Denis
    - Inventaire après décès de Jeanne-Françoise Barbereux, demeurant rue du Faubourg Saint-Denis, n°120., 24 août 1821
      inventaire après décès; Faubourg-Saint-Denis (rue du); Barbereux, Jeanne-Françoise
    - Vente par Henri-François-Marie, comte Charpentier, et Marie-Félix-Constance-Euphrosine Aubert du Bayet, son épouse, rue de Vendôme, n°17 au Marais, à Dominique André, rue Cadet, n°9, au nom de la maison André et Cottier, de deux parties de terrain, au clos Saint-Lazare, au prix de 326950 francs., 27 septembre 1821
      acte de vente; Vendôme (rue de); Cadet (rue); Charpentier, Henri-François-Marie (comte); Aubert du Bayet, Marie-Félix-Constance-Euphrosine; André, Dominique
    - Inventaire après décès de Claude-Angélique Maupin, épouse de Charles Voyement, demeurant à Belleville, rue de Beaune, n°1., 5 octobre 1821
      inventaire après décès; Belleville (ancienne commune); Beaune (rue de); Maupin, Claude-Angélique; Voyement, Charles
    - Inventaire après décès de Philippe-Claude-Auguste Chouly, marquis de Permangle, demeurant rue de Sèvres, Faubourg Saint-Germain, n°48., 24 octobre 1821
      inventaire après décès; Sèvres (rue de); Chouly de Permangle, Philippe-Claude-Auguste
    - Inventaire après décès de Marthe-Marie-Sophie Jazerand, veuve de Jean Cotel, demeurant rue de Valois, n°8., 2 novembre 1821
      inventaire après décès; Valois (rue de); Jazerand, Marthe-Marie-Sophie; Cotel, Jean
    - Inventaire après décès de Germain Garnier, marquis, pair de France, rue de la Rochefoucauld, n°6., 5 novembre 1821
      inventaire après décès; Garnier, Germain; sénateur
    - Inventaire après décès du marquis Germain Garnier, pair de France, demeurant rue de La Rochefoucault, n°6., 5 novembre 1821
      inventaire après décès; La-Rochefoucauld (rue de); Garnier, Germain
    - Inventaire après décès de Jeanne Vacher, épouse de Jean Laveissière, demeurant rue des Deux Ecus, n°32., 8 novembre 1821
      inventaire après décès; Deux-Ecus (rue des); Vacher, Jeanne; Laveissière, Jean
    - Inventaire après décès de Ignace-Henri de Bisschop, tué à Leipsick en 1813, à la demande de Catherine-Cécile-Madelaine Heym, sa veuve et tutrice de ses deux enfants mineurs., 8 novembre 1821
      inventaire après décès; Leipzig (Allemagne); Bisschop, Ignace-Henri de; Heym, Catherine-Cécile-Madelaine
    - Inventaire après décès de Marie-Pierrette-Sophie Pirault Deschaumes, épouse de Jean-Louis Robert, décédée en sa demeure, rue Saint-Denis, n°97, le 17 octobre 1821., 23 novembre 1821
      inventaire après décès; Saint-Denis (rue); Pirault Deschaumes, Marie-Pierrette-Sophie; Robert, Jean-Louis
    - Inventaire après décès de Eustache-Antoine de Béhague ou Eustache-Antoine Richard Béhague, décédé en la terre de Sauvager (Nièvre), le 3 novembre 1821., 28 novembre 1821 - 11 avril 1822
      inventaire après décès; Beaumont-la-Ferrière (Nièvre); Béhague, Eustache-Antoine de; Béhague, Eustache-Antoine Richard
    - Inventaire après décès de Alexandre, prince GALITZINE, rue de Rivoli n° 50., 27 décembre 1821
      inventaire après décès; Russie; Rivoli (rue de); Galitzine, Alexandre
    - Inventaire après décès du prince Alexandre de Galitzin, décédé rue de Rivoly, n°50., 27 décembre 1821
      inventaire après décès; Rivoli (rue de); Galitzin, Alexandre de
    - Inventaire après décès de Geneviève-Catherine Robillon, veuve de Jean-Baptiste-Simon Rode, demeurant rue du Faubourg Poissonnière, n°12., 18 janvier 1822
      inventaire après décès; Faubourg-Poissonnière (rue du); Robillon, Geneviève-Catherine; Rode, Jean-Baptiste-Simon
    - Société anonyme du nouveau quartier Poissonière, entre messieurs André et Cottier, banquiers, rue des Petites-Ecuries n°40, Jacques Laffitte, banquier, rue d'Artois n°13, et autres., 5 juillet 1825
      acte de société; Artois (rue d'); André (monsieur); Cottier (monsieur); Laffitte, Jacques; banquier
  - Répertoire. 1822, 1er février - 1826, 10 mai, 1er février 1822 - 10 mai 1826; MC/RE/XVIII/26
    - Inventaire après décès de Achille Jarvis, demeurant place Vendôme, n°4, hôtel du Rhin., 1er février 1822
      MC/RE/XVIII/26
      3 juillet 1823, partage, Angélique-Augustine Valentin, sa veuve.
      inventaire après décès; Vendôme (place); Jarvis, Achille; Valentin, Angélique-Augustine
    - Inventaire après décès de Jean-Antoine-Louis Cormier de la Dominière, demeurant rue de Bondy, n°4., 26 février 1822
      inventaire après décès; Bondy (rue de); Cormier de la Dominière, Jean-Antoine-Louis
    - Inventaire après interdiction de Pierre Belmondi, demeurant rue Montmartre, n°137, placé en la maison de santé rue du Faubourg Saint-Antoine, n°133., 20 mars 1822
      inventaire; Faubourg-Saint-Antoine (rue du); Montmartre (rue); Belmondi, Pierre
    - Inventaire après décès de Marie-Alexandrine Chrétien, épouse de Jean-Maurice Demousy, demeurant faubourg du Roule, n°26., 23 mars 1822
      inventaire après décès; Le Roule (quartier); Chrétien, Marie-Alexandrine; Demousy, Jean-Maurice
    - Inventaire après décès de Philippe Guesviller, demeurant rue de Joubert, n°25., 22 avril 1822
      inventaire après décès; Joubert (rue); Guesviller, Philippe
    - Inventaire après décès de Jacques Rolland, demeurant rue Guénégaud, n°11., 27 avril 1822
      inventaire après décès; Guénégaud (rue); Rolland, Jacques
    - Inventaire après décès de Antoine Mezy, demeurant rue Saint-Denis, n°137., 18 mai 1822 - 14 juin 1822
      inventaire après décès; Saint-Denis (rue); Mezy, Antoine
    - Inventaire après décès de Françoise-Catherine Vedy, veuve de Philippe-Thomas Busigny, demeurant rue de Jérusalem, n°7., 25 mai 1822
      inventaire après décès; Jérusalem (rue de); Vedy, Françoise-Catherine; Busigny, Philippe-Thomas
    - Inventaire après décès de Marie-Françoise-Julie-Constance Filleul, veuve de François de La Cropte, marquis de Bourzac, demeurant rue du Four Saint-Germain, n°41., 5 juin 1822
      inventaire après décès; Four-Saint-Germain (rue du); Filleul, Marie-Françoise-Julie-Constance; La Cropte de Bourzac, François de
    - Inventaire après décès de François-Louis Sorin, demeurant rue du Montblanc, n°12., 28 août 1822
      inventaire après décès; Mont-Blanc (rue du); Sorin, François-Louis
    - Inventaire après décès de Marie Broussouze, demeurant rue Neuve Saint-Roch, n°8., 11 septembre 1822
      inventaire après décès; Neuve-Saint-Roch (rue); Broussouze, Marie
    - Inventaire après décès de Elisabeth-Claude-Joséphine Rupalley, épouse de Jean Luys, demeurant rue des Moineaux, n°15., 12 septembre 1822
      inventaire après décès; Moineaux (rue des); Rupalley, Elisabeth-Claude-Joséphine; Luys, Jean
    - Inventaire après décès de Charles-François Joly, demeurant faubourg Saint-Honoré, n°56., 19 septembre 1822
      inventaire après décès; Saint-Honoré (faubourg); Joly, Charles-François
    - Inventaire après décès de François-Claude comte de Costart, demeurant rue de Grenelle Saint-Germain, n°20. Marie-Rose-Gaspardinne de Robillard, sa veuve., 16 novembre 1822
      inventaire après décès; Grenelle (rue de); Costart, François-Claude de; Robillard, Marie-Rose-Gaspardine de
    - Inventaire après décès de Catherine-Louise Louis, épouse de Pierre Hostein, demeurant rue de l'Echelle, n°11., 18 novembre 1822
      inventaire après décès; Echelle (rue de l'); Louis, Catherine-Louise; Hostein, Pierre
    - Inventaire après décès de Salomé-Louise Coulmann, veuve du comte Frédéric-Henry Walther, demeurant rue de Tournon, n°4., 4 décembre 1822
      inventaire après décès; Tournon (rue de); Coulmann, Salomé Louise (1783-1822); Walther, Frédéric Henri (1761-1813); officier général
    - Inventaire après décès de Jeanne-Anastasie Renaud, épouse de Lambert-Guillaume Rulkin, demeurant rue Neuve Saint-Roch, n°37., 6 décembre 1822
      inventaire après décès; Neuve-Saint-Roch (rue); Renaud, Jeanne-Anastasie; Rulkin, Lambert-Guillaume
    - Inventaire après décès de Pierre Larcher, en la maison de retraite de Sainte-Perrine, à Chaillot., 9 décembre 1822
      inventaire après décès; Chaillot (quartier); Larcher, Pierre
    - Inventaire après décès de Brigitte-Justine-Camille Acher de Cahuzac, épouse de Pierre-Thomas-Henry Martin, demeurant rue Richelieu, n°92., 20 décembre 1822 - 28 janvier 1823
      inventaire après décès; Richelieu (rue de); Acher de Cahuzac, Brigitte-Justine-Camille; Martin, Pierre-Thomas-Henry
    - Inventaire après décès de Louis-Augustin de Gourbillon Diancourt, demeurant rue des Filles Saint-Thomas, n°17., 11 janvier 1823
      inventaire après décès; Filles-Saint-Thomas (rue des); Gourbillon Diancourt, Louis-Augustin de
    - Inventaire après décès de Antoine-François-Etienne Brun, demeurant rue des Mauvaises Paroles, n°13, 10è arrondissement., 23 janvier 1823
      inventaire après décès; Mauvaises-Paroles (rue des); Brun, Antoine-François-Etienne
    - Inventaire après décès de Victurnien-Bonaventure-Victor de Rochechouart, marquis de Mortemart, demeurant rue de la Villévêque, n°14., 3 février 1823
      inventaire après décès; Ville-l'Evêque (rue de la); Rochechouart de Mortemart, Victurnien-Bonaventure-Victor de
    - Inventaire après décès de Jacques Genin, demeurant rue Neuve des Petits Champs, n°72., 19 février 1823
      inventaire après décès; Neuve-des-Petits-Champs (rue); Genin, Jacques
    - Inventaire après décès de Jérôme Jaraczewski, comte polonais, décédé rue du Hasard, hôtel des Pyrénées, n°3., 29 mars 1823
      inventaire après décès; Hasard (rue du); Jaraczewski, Jérôme
    - Inventaire après décès de Catherine-Rose Dubreuil, veuve de André Orfray, demeurant quai de la Mégisserie, n°70., 8 avril 1823
      inventaire après décès; Mégisserie (quai de la); Dubreuil, Catherine-Rose; Orfray, André
    - Inventaire après décès de Geneviève-Monique Elluin, veuve en premières noces de Jean-Baptiste Leblanc et en secondes noces de Joseph-Jacques-Théodule Lebel, demeurant rue des Prêtres, n°14., 24 avril 1823
      inventaire après décès; Prêtres (rue des); Elluin, Geneviève-Monique; Leblanc, Jean-Baptiste; Lebel, Joseph-Jacques-Théodule
    - Inventaire après décès de Marie-Jeanne Mauduit, épouse de François Cordier, rue de Rochechouart, n°23., 30 avril 1823
      inventaire après décès; Rochechouart (rue de); Mauduit, Marie-Jeanne; Cordier, François
    - Inventaire après décès de Marie-Louise Collier, épouse de Jacques Gentilhomme, demeurant rue du Roi de Sicile, n°34., 20 mai 1823
      inventaire après décès; Roi-de-Sicile (rue du); Collier, Marie-Louise; Gentilhomme, Jacques
    - Inventaire après décès de Anne-Françoise Morlon, veuve de Pierre-Paul Lorieux, demeurant rue Charlot, n°45., 24 mai 1823
      inventaire après décès; Charlot (rue); Morlon, Anne-Françoise; Lorieux, Pierre-Paul
    - Inventaire après décès de Anne-Joséphine Bontoux, épouse de Adolphe-Pierre-François Cottier, demeurant rue Cadet, n°9., 30 mai 1823
      inventaire après décès; Cadet (rue); Bontoux, Anne-Joséphine; Cottier, Adolphe-Pierre-François
    - Inventaire après décès de Antoine-Pierre-Auguste Leduc, demeurant rue Richelieu, n°78., 25 juin 1823
      inventaire après décès; Richelieu (rue de); Leduc, Antoine-Pierre-Auguste
    - Inventaire après décès de Amadieu-Louis Rullmann, artiste peintre, demeurant rue de l'Arbre Sec, n°46., 12 juillet 1823
      inventaire après décès; Arbre-Sec (rue de l'); Rullmann, Amadieu-Louis; Rullmann, Ludwig; peintre; artiste
    - Inventaire après décès de Nicolas-Dominique de Casaubon, veuve en premières noces de François-Frédéric Varennes, marquis de Bourron, et en secondes noces de Christophe Ollivier de Montluçon, demeurant rue Saint-Honoré, n°361., 29 juillet 1823
      inventaire après décès; Saint-Honoré (rue); Casaubon, Nicolas-Dominique de; Varennes de Bourron, François-Frédéric; Ollivier de Montluçon, Christophe
    - Inventaire après décès de Françoise Prunier, épouse de Jean Bégat, demeurant à Vaugirard., 4 août 1823
      inventaire après décès; Vaugirard (ancienne commune); Prunier, Françoise; Bégat, Jean
    - Inventaire après décès de Jean-Baptiste Leblanc, peintre-vitrier, demeurant rue du Faubourg Saint-Honoré, n°56., 9 août 1823
      inventaire après décès; Faubourg-Saint-Honoré (rue du); Leblanc, Jean-Baptiste; peintre; vitrier
    - Inventaire après décès de Louis Beguin, demeurant rue de Valois, n°13., 24 octobre 1823
      inventaire après décès; Valois (rue de); Beguin, Louis
    - Inventaire après décès de Marie-Anne Giguet, demeurant rue de Grenelle Saint-Honoré, n°33., 7 novembre 1823
      inventaire après décès; Grenelle-Saint-Honoré (rue de); Giguet, Marie-Anne
    - Inventaire après décès de Jeanne-Thérèse-Joseph de La Roche-Gensac, épouse séparée quant aux biens de Louis-Adélaïde-Anne-Joseph comte de Montmorency-Laval., 18 novembre 1823
      inventaire après décès; La Roche-Gensac, Jeanne-Thérèse-Joseph de; Montmorency-Laval, Louis-Adélaïde-Anne-Joseph de
    - Inventaire après décès de Pierre-Jacques Cailly, au Palais Royal, galerie de Pierre, n° 7., 13 décembre 1823
      inventaire après décès; Palais Royal; Cailly, Pierre-Jacques
    - Inventaire après décès de Benoît-Georges comte de Najac, demeurant boulevard des Capucines, n°13., 17 décembre 1823
      inventaire après décès; Capucines (boulevard des); Najac, Benoî -Georges de
    - Inventaire après décès de Jeanne-Marie-Sophie Gagnard, épouse de Louis-Noël Bonvalet, demeurant rue Saint-Lazare, n°34., 24 décembre 1823
      inventaire après décès; Saint-Lazare (rue); Gagnard, Jeanne-Marie-Sophie; Bonvalet, Louis-Noël
    - Inventaire après décès de Marie-Madeleine Rigaut, demeurant rue Montorgueil, n°66., 9 janvier 1824
      inventaire après décès; Montorgueil (rue); Rigaut, Marie-Madeleine
    - Inventaire après décès de Jean-Etienne-Marie Lenormand et de son épouse Madelaine-Angélique-Thimothée Lebideff, demeurant rue du Pont aux Choux, n°16., 24 janvier 1824
      inventaire après décès; Pont-aux-Choux (rue du); Lenormand, Jean-Etienne-Marie; Lebideff, Madelaine-Angélique-Thimothée
    - Notoriété après décès: Ballias, Catherine. Point, André-Joseph (veuve). Postes (rue des), n° 45., 30 janvier 1824
      Acte versé le 20 mars 1964.
      notoriété; Postes (rue des); Point, André-Joseph; Ballias, Catherine
    - Inventaire après décès de Barbe Accerbi, épouse de Jean-Philippe Hahn, demeurant rue de Richelieu, n°9., 3 avril 1824
      inventaire après décès; Richelieu (rue de); Accerbi, Barbe; Hahn, Jean-Philippe
    - Inventaire après décès de Etienne-Joseph-Gaspard Brillon, demeurant rue du Petit Vaugirard, n°90., 7 mai 1824
      inventaire après décès; Petit-Vaugirard (rue du); Brillon, Etienne-Joseph-Gaspard
    - Inventaire après décès de Anne-Hélène Stoll, veuve en premières noces de Romain-Joseph Bouchez et en secondes de Claude-Pierre Raguet dit L'Epine, demeurant rue des Capucines, n°7., 14 mai 1824 - 21 mai 1824
      Suite le 21 juin 1824 (ratification).
      inventaire après décès; ratification; Capucines (rue des); Stoll dite L'Epine, Anne-Hélène; Bouchez, Romain-Joseph; Raguet, Claude-Pierre; L'Epine, Claude-Pierre
    - Inventaire après décès de Claude Vincent, demeurant rue Coquenard, n°15 bis., 25 mai 1824
      inventaire après décès; Coquenard (rue); Vincent, Claude
    - Inventaire après décès de Geneviève-Françoise Poulain, épouse de Orso-Paul Guerini, demeurant rue de Grenelle Saint-Germain, n°48., 28 juin 1824
      inventaire après décès; Grenelle (rue de); Poulain, Geneviève-Françoise; Guerini, Orso-Paul
    - Inventaire après décès de Anne Roussel Voisin, épouse de Antoine-François Leroux, demeurant rue du Faubourg du Roule, n°21., 9 juillet 1824
      inventaire après décès; Faubourg-du-Roule (rue du); Roussel Voisin, Anne; Leroux, Antoine-François
    - Inventaire après décès de Claude-Agathe Bayard, veuve en premières noces de Toussaint Vigoureux et épouse en secondes de Jean-Louis-Hyacinthe Bisson, demeurant rue du Cadran, n°34., 28 août 1824
      inventaire après décès; Cadran (rue du); Bayard, Claude-Agathe; Vigoureux, Toussaint; Bisson, Jean-Louis-Hyacinthe
    - Inventaire après décès de Henry-Jean-François Suwerinck, demeurant rue Traversière Saint-Honoré, n°12., 2 septembre 1824
      inventaire après décès; Traversière-Saint-Honoré (rue); Suwerinck, Henri-Jean-François
    - Inventaire après décès de François-Joseph-Léon Rouzet, demeurant rue Hautefeuille, n°30., 10 septembre 1824
      inventaire après décès; Hautefeuille (rue); Rouzet, François-Joseph-Léon
    - Inventaire après décès de Jean-Baptiste Hérard, demeurant rue des Saussayes, n°3., 3 octobre 1824
      inventaire après décès; Saussaye (rue de la); Hérard, Jean-Baptiste
    - Inventaire après décès de Louis-Léon-Félicité duc de Brancas Lauraguais, demeurant rue de Richelieu, n°45., 22 novembre 1824
      inventaire après décès; Richelieu (rue de); Brancas Lauraguais, Louis-Léon-Félicité de
    - Inventaire après décès de Denise-Virginie Lemoine, épouse de Joseph Hérard, demeurant rue Saint-Honoré, n°372., 29 novembre 1824
      inventaire après décès; Saint-Honoré (rue); Lemoine, Denise-Virginie; Hérard, Joseph
    - Inventaire après interdiction de Louis Theurey, demeurant rue des Fossés Saint-Germain l'Auxerrois, n°16. Marie-Sophie Renard, son épouse., 10 décembre 1824
      inventaire; Fossés-Saint-Germain-l'Auxerrois (rue des); Theurey, Louis; Renard, Marie-Sophie
    - Inventaire après décès de François Cordier, demeurant rue Rochechouart, n°32., 20 décembre 1824
      inventaire après décès; Rochechouart (rue de); Cordier, François
    - Inventaire après décès de Charles Gelinet, demeurant rue Montorgueil, n°15., 5 janvier 1825
      inventaire après décès; Montorgueil (rue); Gelinet, Charles
    - Inventaire après décès de Joseph Ducretet, demeurant rue Saint-Dominique, n°101., 28 mars 1825
      inventaire après décès; Saint-Dominique (rue); Ducretet, Joseph
    - Inventaire après décès de Géraud Frayssinet, demeurant rue du Faubourg Saint-Honoré, n°25., 2 avril 1825
      inventaire après décès; Faubourg-Saint-Honoré (rue du); Frayssinet, Géraud
    - Inventaire après décès de Louis-Noël Bonvalet, demeurant rue Saint-Lazare, n° 34. Jeanne-Marie-Sophie Gagnard, son épouse., 23 avril 1825
      inventaire après décès; Saint-Lazare (rue); Bonvalet, Louis-Noël; Gagnard, Jeanne-Marie-Sophie
    - Inventaire après décès de Magloire Dubois, décédé à Clichy., 4 mai 1825
      inventaire après décès; Clichy (Hauts-de-Seine); Dubois, Magloire